# 关于待售厂房（固定资产）停止计提折旧问题

提问人：flyer_1974 时间：2021-05-08 15:51:09
土地（工业用地）、房产（工业生产用厂房），政府下令进行土地收储，有具体文件，可否按照会计准则第 42 号第二十条 持有待售的非流动资产或处置组中的非流动资产不应计提折旧或摊销，企业就此停止计提折旧。停止折旧有没有什么期限，比如说多长时间没有出让房产就要继续折旧，如继续折旧的话以前未提的折旧是否需要补提。

回答人：chenyiwei
停止计提折旧的前提条件是满足持有待售资产的定义和确认条件，在实务中，必须满足该资产已经实际停止在本企业生产经营中的使用。如果仍在本企业生产过程中使用的，则继续确认为固定资产和无形资产，不能停止计提折旧和摊销，直到依据协议停产为止。